臺灣桃園地方法院小額民事判決
                                110年度壢保險小字第525號
原      告  南山產物保險股份有限公司

法定代理人  陳樑銓  
訴訟代理人  黃政愷  
被      告  儲春福  


上列當事人間請求損害賠償事件，本院於民國110年12月15日言
詞辯論終結，判決如下：
    主    文
一、被告應給付原告新臺幣（下同）6,487元，及自民國110年5
    月24日起至清償日止，按週年利率5 ％計算之利息。
二、原告其餘之訴駁回。
三、訴訟費用1,000元由被告負擔。
四、本判決原告勝訴部分得假執行。　　
　　理  由  要  領
一、按民事訴訟法第436 條之8第1 項規定：「關於請求給付金
    錢或其他代替物或有價證券之訴訟，其標的金額或價額在新
    台幣十萬元以下者，適用本章所定之小額程序。」同法第43
    6 條之18規定：「判決書得僅記載主文，就當事人有爭執事
    項，於必要時得加記理由要領。」
二、原告主張
　　被告於108年7月2日下午5時25分許，駕駛車號00-0000號自
    小客車（下稱肇事車輛），行經桃園市楊梅區高獅路與青年
    路口，因未禮讓幹道車先行，撞擊原告承保、訴外人古瑞菊
    所有之車號000-0000號自小客車（下稱系爭車輛）。經原告
    查證屬實後賠付系爭車輛必要修復費用共17,638元，原告經
    扣除零件折舊費用後，仍有9,307元之損害。而本件事故訴
    外人古瑞菊應負30％之肇事責任，被告則應負70％之肇事責任
    ，是被告應負擔6,515元。爰依民法侵權行為及保險法第53
    條第1 項規定，提起本件訴訟等語。並聲明：被告應給付原
    告6,515元，及自起訴狀繕本送達翌日起至清償日止，按週
    年利率5 ％計算之利息。
三、被告經合法通知，未於本院言詞辯論期日到場，亦未提出書
    狀為任何陳述。
四、是依上揭規定，以下僅就原告得請求之金額記載理由要領：
（一）按民法第213 條第1 、3 項規定：「負損害賠償責任者，
      除法律另有規定或契約另有訂定外，應回復他方損害發生
      前之原狀。第1 項情形，債權人得請求支付回復原狀所必
      要之費用，以代回復原狀。」又所謂必要修復費用，如修
      理材料以新品換舊品時，應予折舊（最高法院77年度第9
      次民事庭會議決議參照）。
（二）經查，系爭車輛修理費用為17,638元（其中零件為10,845
      元、工資為1,600元、烤漆為5,193元），有估價單及統一
      發票等件影本可證（見本院卷第13、17頁）。而原告既係
      以新零件替代舊零件，自應就零件費用計算並扣除折舊，
      始屬公平。依行政院所頒固定資產耐用年數表及固定資產
      折舊率之規定，系爭車輛之耐用年數為5 年，依定率遞減
      法每年折舊1000分之369，另依營利事業所得稅查核準則
      第95條第6項規定：「固定資產提列折舊採用定率遞減法
      者，以1年為計算單位，其使用期間未滿1年者，按實際使
      用之月數相當於全年之比例計算之，不滿1月者，以1月計
      。」查系爭車輛之出廠年月為105年5月，有系爭車輛行車
      執照可證（見本院卷第11頁），迄至系爭事故發生時即10
      8 年7月2日，已使用3年3月，則零件扣除折舊後之修復費
      用估定為2,474元（詳如附表計算式），加計工資1,600元
      、烤漆5,193元，共計9,267元。
（三）復依被告過失責任比例之認定，被告應負70％之過失，據
      此計算則原告得請求之金額即為6,487元【計算式：9,267
      ×70％＝6,487，四捨五入至整數】。原告請求在此範圍內，
      為有理由；逾此部分之請求，則屬無據。
五、綜上所述，原告依侵權行為及保險代位之法律關係，請求被
    告給付6,487元，及自110年5月24日（見本院卷第54頁）起
    至清償日止，按週年利率5%計算之利息，為有理由，應予准
    許。逾此範圍之請求，則屬無據，應予駁回。
六、本件原告勝訴部分係依民事訴訟法第436條之8適用小額訴訟
    程序所為之判決，應就被告敗訴部分，依同法第436條之20
    規定，依職權宣告假執行。
七、訴訟費用負擔之依據：民事訴訟法第79條，因原告敗訴部分
    佔原告請求金額比例甚微，是酌定由被告全部負擔。並依職
    權確定訴訟費用額如主文第3項所示。
中    華    民    國   111    年    1     月    7     日
                  中壢簡易庭      法  官  周仕弘
以上為正本係照原本作成。
如不服本判決，應於送達後20日內，向本院提出上訴狀並表明上
訴理由，如於本判決宣示後送達前提起上訴者，應於判決送達後
20日內補提上訴理由書（須附繕本）。
如委任律師提起上訴者，應一併繳納上訴審裁判費。
中    華    民    國   111    年    1     月    7     日
                                  書記官  巫嘉芸
附表：　　　　　　　　　　　　　　　　　
折舊時間 折舊值 折舊後價值 第1年 10,845×0.369=4,002 10,845-4,002=6,843 第2年 6,843×0.369=2,525 6,843-2,525=4,318 第3年 4,318×0.369=1,593 4,318-1,593=2,725 第4年 2,725×0.369x(3/12)=251 2,725-251=2,474 
附錄：
一、民事訴訟法第436條之24第2項：
    對於小額程序之第一審裁判上訴或抗告，非以其違背法令為
    理由，不得為之。
二、民事訴訟法第436條之25：
    上訴狀內應記載上訴理由，表明下列各款事項：
    （一）原判決所違背之法令及其具體內容。
    （二）依訴訟資料可認為原判決有違背法令之具體事實。